## Ana María Monsalve Díaz

Administradora de Empresas Especialista en Formulación y Evaluación de Proyectos

Medellín, Colombia | +57 3217130402 | sep911\_anny@hotmail.com www.linkedin.com/in/ana-maría-monsalve-díaz-51a5b9170



#### **FORTALEZAS**

- Capacidad para tomar decisiones.
- Resolución de problemas adaptabilidad a los cambios.
- Planificación, programación y control de Proyectos.
- Seguimiento y control de actividades para el cumplimiento de KPI's.
- Liderazgo de equipos de trabajo medidos por indicadores de gestión.

#### HABILIDADES PERSONALES

- Gestión del tiempo.
- Comunicación efectiva.
- Capacidad de análisis y síntesis.
- Resolución de problemas.
- Capacidad para trabajar de forma autónoma.

#### **EDUCACIÓN**

Especialista en Formulación y Evaluación de Proyectos.

Instituto Tecnológico Metropolitano, 2018.

Administradora de Empresas.

Fundación Universitaria Autónoma de las Américas, 2013.

**Tecnóloga en Gestión Financiera.** Institución Universitaria ESCOLME,2011.

**Técnica en Servicio al Cliente.** Fundación Universitaria Autónoma de las Américas, 2007.

### PERFIL PROFESIONAL

Administradora de Empresas, Especialista en Formulación y Evaluación de Proyectos, con tres años de experiencia en Gerencia de Proyectos Corporativos participando activamente desde la concepción de la idea, planeación, seguimiento y cierre de cada proyecto, 10+ años de experiencia en Servicios Financieros, Análisis de créditos y Servicio al Cliente. Con habilidades en el manejo de Microsoft Project, Office, OPA. Con competencias como orientación al logro, gestión del tiempo, liderazgo y comunicación.

#### TRAYECTORIA PROFESIONAL

**Gerente de Proyectos |** Sistecrédito Julio 2021 – Junio 2023.

- Formulación de Proyectos Corporativos, gestión de proveedores, elaboración y presentación de informes de estado del Proyecto, seguimiento a indicadores de medición de avance del Proyecto, diligenciamiento de la documentación correspondiente a cada proyecto, levantamiento de lecciones aprendidas.
- Apoyo al mejoramiento continuo del área.
- Dirigí los siguientes proyectos: Reestructuración del área de Ciberseguridad, Implementación Prueba de Concepto Data Warehouse, Selección de proveedor para nuevo Software del Contact Center, Actualización de los procesos de Comunicación y Servicio al Cliente, entre otros.

# **Profesional de Proyectos |** Bancolombia Abril 2021 – Julio 2021.

- Administrar, monitorear y movilizar los planes de ejecución de las iniciativas y proyectos de transformación.
- Diseño e implementación de procesos.
- Seguimiento al avance del proyecto.
- Logré replicar proceso de Adquirencia.

**Auxiliar Administrativa |** Fondo de Empleados grupo Familia Enero 2021 — Abril 2021.

- Actualización de manuales y reglamentos, consulta en listas restrictivas, preparación de informes.
- Actualicé los manuales de procesos y reglamentos del fondo.

## **FORMACIÓN CONTINUA**

- Aplicación del Marco de Trabajo Scrum para Proyectos de Desarrollo de Software, SENA, 2023
- Marco Lógico de Proyectos, SENA, 2023
- Gestión del Alcance en Proyectos, Sistemas Expertos, 2023
- Gestión de Riesgos en Proyectos, Sistemas Expertos, 2023
- Scrum Máster, Scrum Alliance, 2022
- Gestión de la Información en Excel, CESDE / Comfama, 2022
- Programación y Control de Proyectos con Microsoft Project, Sistemas Expertos, 2021

## Asesor de Servicios | FEPEP

Septiembre 2020 - Diciembre 2020

- Asesoría en servicios de ahorro y crédito.
- Gestión de certificados de asociados.
- Cumplí al 100% con las metas comerciales propuestas.

## Analista de Extensión | Uniremington

Noviembre 2019 - Septiembre 2020

- Lideré el proceso de aprendizaje, coordinando con las facultades apertura de cursos, diplomados, seminarios, talleres. Atención a cliente interno y externo.
- Logré la creación de tablero en excel para visualización de result ados del área.

### **Analista de Préstamos** | Servicios Generales Suramericana Enero 2019 - Noviembre 2019

- Gestión créditos salud financiera y préstamos especiales, elaboración y presentación de informes a la Gerencia, seguimiento a los casos de Salud financiera aprobados.
- Creé tablero de visualización en excel para monitorear el estado de centrales de riesgo del programa Salud Financiera.

## Auxiliar Servicios Financieros | Cooperenka

Marzo 2014 - Octubre 2018

- Asesoría de ahorro y crédito, análisis de créditos y gestión de cartera, elaboración de informes de créditos, cartera y libranzas.
- Mejoré proceso de asiento de nóminas en el Sistema Operativo OPA.

**Auxiliar de Oficina** | Complementos Humanos para Bancolombia Marzo 2012 – Marzo 2013

- Verificación telefónica de referencias y certificados, procesamiento de datos en el Sistema Operativo AS400.
- Cumplí con los indicadores del área.

## **Auxiliar Administrativa** | APH Consultoría Enero 2011 – Marzo 2012

- Atención al cliente interno y externo, administración de archivo, pago de nómina y seguridad social, procesamiento de datos en el sistema Activos.
- Construí con el equipo los valores corporativos, misión y visión.

**Auxiliar de Biblioteca** | Institución Universitaria ESCOLME Febrero 2008 - Noviembre 2009

 Atención a usuarios, administración de archivo, programación y elaboración de inventario, coordinación de alfabetizadoras.

\*Referencias e información adicional a disposición del interesado.